【裁判字號】    90,台上,3352
【裁判日期】    900531
【裁判案由】    偽造文書
【裁判全文】
最高法院刑事判決                                九十年度台上字第三三五二號
    上  訴  人  甲○○
右上訴人因偽造文書案件，不服台灣高等法院中華民國九十年二月二十三日第二審判
決（八十九年度上訴字第二九○一號，起訴案號：台灣板橋地方法院檢察署八十八年
度偵字第一○七九七號），提起上訴，本院判決如左：
    主  文
上訴駁回。
    理  由
按刑事訴訟法第三百七十七條規定，上訴於第三審法院，非以判決違背法令為理由，
不得為之。是提起第三審上訴，應以原判決違背法令為理由，係屬法定要件。如果上
訴理由狀並未依據卷內訴訟資料，具體指摘原判決不適用何種法則或如何適用不當，
或所指摘原判決違法情事，顯與法律規定得為第三審上訴理由之違法情形，不相適合
時，均應認其上訴為違背法律上之程式，予以駁回。本件原判決綜合調查證據之結果
，認上訴人甲○○共同連續並牽連犯有刑法第二百十六條第二百十條行使偽造私文書
，足以生損害於他人罪，及同法第三百三十九條第一項詐欺取財罪之事實，因而撤銷
第一審諭知上訴人無罪之判決，改判依牽連犯關係，從一重論上訴人以共同連續行使
偽造私文書罪，處有期徒刑月，並諭知易科罰金之折算標準。如原判決附表所示四
張支票背面偽造之「工商時報」、「經濟日報」署押各貳枚均沒收，已詳認定犯罪
事實之依據及憑以認定之理由，並對上訴人否認犯罪之辯詞，如何不足採信，均已依
據卷內資料予以指駁及說明，從形式上觀察，原判決並無違背法令情形。上訴意旨謂
：本件係告訴人張阿生之妻吳雲英同意，上訴人始於原判決附表所示支票背面分別蓋
上「工商時報」、「經濟日報」之簽名章，而法人之簽名章，因法人本身不可能有簽
名之具體行為，其簽名章不應發生與簽名相同效力，故上訴人僅於支票背面蓋上「工
商時報」、「經濟日報」簽名章，應非屬背書行為，背書既未完成，該二報社自無足
生損害之情事發生，況上訴人與告訴人早有金錢往來，上訴人向告訴人借款，既未施
詐，告訴人亦未陷於錯誤，原判決仍論處上訴人罪刑，顯有未當等語，係就原判決已
詳為論斷與說明之事項，再為事實上之爭執，殊非適法之第三審上訴理由。又上訴人
如何與前夫許明德共同偽造前述背書及如何向吳雲英詐借款項，原判決理由二已詳述
其調查審認之結果，經核並無違證據法則，尤無調查未盡及理由不備之違法。此外，
上訴人徒憑己意，對原審職權之適法行使及原判決理由已詳為論斷之事項，任意爭辯
，顯與法定上訴第三審之形式要件不符，其上訴違背法律上之程式，應予駁回。
據上論結，應依刑事訴訟法第三百九十五條前段，判決如主文。
中      華      民      國     九十     年      五      月    三十一    日
                              最高法院刑事第六庭
                                  審判長法官  謝  家  鶴
                                        法官  洪  文  章
                                        法官  花  滿  堂
                                        法官  陳  世  淙
                                        法官  洪  佳  濱
      右正本證明與原本無異
                                              書  記  官
中      華      民      國     九十     年      六      月     十九     日


司法院資訊處製作；財團法人民間司法改革基金會備份。
